sk-SK: Typ klávesnicovej zostavy: Individuálna klávesa; Iba klávesnica; Sada nálepiek na klávesnicu; Opierka dlaní s klávesnicou; Opierka dlaní s klávesnicou a touchpadom; Opierka dlaní s klávesnicou touchpadom a logickou doskou; Vrchné puzdro s klávesnicou; Iné
ja: キーボードアセンブリタイプ: 個別キー; キーボードのみ; キーボードステッカーセット; キーボード付きパームレスト; キーボードとタッチパッド付きパームレスト; キーボード・タッチパッド・ロジックボード付きパームレスト; キーボード付きアッパーケース; その他
tr: Klavye montaj tipi: Tekli tuş; Sadece klavye; Klavye etiket seti; Klavyeli avuç içi dayanağı; Klavye ve dokunmatik yüzeyli avuç içi dayanağı; Klavye dokunmatik yüzey ve mantık kartlı avuç içi dayanağı; Klavyeli üst kasa; Diğer
cs: Typ sestavy klávesnice: Jednotlivá klávesa; Pouze klávesnice; Sada samolepek na klávesnici; Opěrka rukou s klávesnicí; Opěrka rukou s klávesnicí a touchpadem; Opěrka rukou s klávesnicí, touchpadem a logickou deskou; Horní pouzdro s klávesnicí; Jiné
fi: Näppäimistökokoonpanon tyyppi: Yksittäinen näppäin; Vain näppäimistö; Näppäimistön tarrasarja; Kämmensija näppäimistöllä; Kämmensija näppäimistöllä ja kosketuslevyllä; Kämmensija näppäimistöllä kosketuslevyllä ja logiikkakortilla; Yläkotelo näppäimistöllä; Muu
ro-RO: Tip de ansamblu tastatură: Tastă individuală; Doar tastatură; Set autocolante tastatură; Suport pentru palmă cu tastatură; Suport pentru palmă cu tastatură și touchpad; Suport pentru palmă cu tastatură touchpad și placă logică; Carcasă superioară cu tastatură; Altele
zh-TW: 鍵盤組件類型: 單個按鍵; 僅鍵盤; 鍵盤貼紙組; 附鍵盤腕托; 附鍵盤和觸控板腕托; 附鍵盤觸控板和邏輯板腕托; 附鍵盤上殼; 其他
ru: Тип сборки клавиатуры: Отдельная клавиша; Только клавиатура; Набор наклеек для клавиатуры; Подставка для ладоней с клавиатурой; Подставка для ладоней с клавиатурой и тачпадом; Подставка для ладоней с клавиатурой тачпадом и логической платой; Верхний корпус с клавиатурой; Другой
sl-SI: Tip sestava tipkovnice: Posamezna tipka; Samo tipkovnica; Komplet nalepk za tipkovnico; Naslon za dlani s tipkovnico; Naslon za dlani s tipkovnico in sledilno ploščico; Naslon za dlani s tipkovnico, sledilno ploščico in logično ploščo; Zgornje ohišje s tipkovnico; Drugo
ko: 키보드 어셈블리 유형: 개별 키; 키보드만; 키보드 스티커 세트; 키보드 포함 팜레스트; 키보드 및 터치패드 포함 팜레스트; 키보드 터치패드 및 로직 보드 포함 팜레스트; 키보드 포함 어퍼 케이스; 기타
pl: Typ zespołu klawiatury: Pojedynczy klawisz; Tylko klawiatura; Zestaw naklejek na klawiaturę; Podpórka nadgarstka z klawiaturą; Podpórka nadgarstka z klawiaturą i touchpadem; Podpórka nadgarstka z klawiaturą, touchpadem i płytą logiczną; Górna obudowa z klawiaturą; Inne
pt-BR: Tipo de montagem do teclado: Tecla individual; Somente teclado; Conjunto de adesivos para teclado; Apoio de palma com teclado; Apoio de palma com teclado e touchpad; Apoio de palma com teclado, touchpad e placa lógica; Gabinete superior com teclado; Outro
th: ประเภทชุดคีย์บอร์ด: ปุ่มเดี่ยว; คีย์บอร์ดเท่านั้น; ชุดสติกเกอร์คีย์บอร์ด; ที่วางฝ่ามือพร้อมคีย์บอร์ด; ที่วางฝ่ามือพร้อมคีย์บอร์ดและทัชแพด; ที่วางฝ่ามือพร้อมคีย์บอร์ด ทัชแพด และลอจิกบอร์ด; เคสด้านบนพร้อมคีย์บอร์ด; อื่นๆ
de: Tastaturbaugruppen-Typ: Einzelne Taste; Nur Tastatur; Tastatur-Aufkleberset; Handballenauflage mit Tastatur; Handballenauflage mit Tastatur und Touchpad; Handballenauflage mit Tastatur, Touchpad und Logikplatine; Obergehäuse mit Tastatur; Sonstiges
es: Tipo de ensamblaje del teclado: Tecla individual; Solo teclado; Juego de pegatinas para teclado; Reposamuñecas con teclado; Reposamuñecas con teclado y touchpad; Reposamuñecas con teclado touchpad y placa lógica; Carcasa superior con teclado; Otros
it: Tipo di assemblaggio della tastiera: Tasto singolo; Solo tastiera; Set di adesivi per tastiera; Poggiapolsi con tastiera; Poggiapolsi con tastiera e touchpad; Poggiapolsi con tastiera touchpad e scheda logica; Scocca superiore con tastiera; Altro
lt-LT: Klaviatūros mazgo tipas: Atskiras klavišas; Tik klaviatūra; Klaviatūros lipdukų rinkinys; Delninukas su klaviatūra; Delninukas su klaviatūra ir jutikliniu kilimėliu; Delninukas su klaviatūra, jutikliniu kilimėliu ir loginė plokšte; Viršutinis korpusas su klaviatūra; Kita
pt-PT: Tipo de montagem do teclado: Tecla individual; Apenas teclado; Conjunto de autocolantes para teclado; Apoio de mãos com teclado; Apoio de mãos com teclado e touchpad; Apoio de mãos com teclado touchpad e placa lógica; Caixa superior com teclado; Outro
hu: Billentyűzetszerelvény típusa: Egyedi billentyű; Csak billentyűzet; Billentyűzet matrica készlet; Csuklótámasz billentyűzettel; Csuklótámasz billentyűzettel és érintőpaddal; Csuklótámasz billentyűzettel érintőpaddal és alaplappal; Felső burkolat billentyűzettel; Egyéb
zh-CN: 键盘组件类型: 单个按键; 仅键盘; 键盘贴纸套装; 带键盘掌托; 带键盘和触控板的掌托; 带键盘触控板和逻辑板的掌托; 带键盘上壳; 其他
vi: Loại lắp ráp bàn phím: Phím riêng lẻ; Chỉ bàn phím; Bộ nhãn dán bàn phím; Kê tay có bàn phím; Kê tay có bàn phím và touchpad; Kê tay có bàn phím touchpad và bo mạch logic; Vỏ trên có bàn phím; Khác
fr: Type d’assemblage du clavier: Touche individuelle; Clavier uniquement; Jeu d'autocollants pour clavier; Repose-poignets avec clavier; Repose-poignets avec clavier et pavé tactile; Repose-poignets avec clavier, pavé tactile et carte logique; Boîtier supérieur avec clavier; Autre
nl: Type toetsenbordassemblage: Individuele toets; Alleen toetsenbord; Toetsenbord stickerset; Polssteun met toetsenbord; Polssteun met toetsenbord en touchpad; Polssteun met toetsenbord touchpad en moederbord; Bovenbehuizing met toetsenbord; Andere
nb: Tastaturmonteringstype: Enkelttast; Kun tastatur; Tastaturklistremerkesett; Håndleddsstøtte med tastatur; Håndleddsstøtte med tastatur og styreplate; Håndleddsstøtte med tastatur styreplate og hovedkort; Øvre deksel med tastatur; Annet
el: Τύπος συναρμολόγησης πληκτρολογίου: Μεμονωμένο πλήκτρο; Μόνο πληκτρολόγιο; Σετ αυτοκόλλητων πληκτρολογίου; Στήριγμα παλάμης με πληκτρολόγιο; Στήριγμα παλάμης με πληκτρολόγιο και επιφάνεια αφής; Στήριγμα παλάμης με πληκτρολόγιο επιφάνεια αφής και λογική πλακέτα; Επάνω θήκη με πληκτρολόγιο; Άλλο
hr-HR: Tip sklopa tipkovnice: Pojedinačna tipka; Samo tipkovnica; Set naljepnica za tipkovnicu; Naslon za dlanove s tipkovnicom; Naslon za dlanove s tipkovnicom i dodirnom pločom; Naslon za dlanove s tipkovnicom, dodirnom pločom i logičkom pločom; Gornje kućište s tipkovnicom; Ostalo
bg-BG: Тип сглобка на клавиатурата: Отделен клавиш; Само клавиатура; Комплект стикери за клавиатура; Подлакътник с клавиатура; Подлакътник с клавиатура и тъчпад; Подлакътник с клавиатура, тъчпад и логическа платка; Горен корпус с клавиатура; Други
en: Keyboard assembly type: Individual key; Keyboard only; Keyboard sticker set; Palmrest with keyboard; Palmrest with keyboard and touchpad; Palmrest with keyboard touchpad and logic board; Upper case with keyboard; Other
da: Tastatursamlingstype: Individuel tast; Kun tastatur; Tastaturmærkatsæt; Håndledsstøtte med tastatur; Håndledsstøtte med tastatur og touchpad; Håndledsstøtte med tastatur touchpad og logikkort; Øverste kabinet med tastatur; Andet
sv: Tangentbordsenhetstyp: Enskild tangent; Endast tangentbord; Tangentbordsklistermärken; Handledsstöd med tangentbord; Handledsstöd med tangentbord och styrplatta; Handledsstöd med tangentbord styrplatta och logikkort; Överskal med tangentbord; Övrigt